【裁判字號】    94,上,104
【裁判日期】    950517
【裁判案由】    損害賠償
【裁判全文】
臺灣高等法院臺中分院民事判決           94年度上字第104號
上  訴  人
即被上訴人  甲○○
訴訟代理人  陳文慧律師
訴訟代理人  乙○○
被  上訴人
即  上訴人  戊○○
                          25.
訴訟代理人  邢建緯律師
複  代理人  林更穎律師
被  上訴人  環台水泥製品股份有限公司
法定代理人  丙○○
訴訟代理人  丁○○
上列當事人間請求損害賠償事件，上訴人對於中華民國93年l2月
8日臺灣臺中地方法院92年度訴字第2558號第一審判決提起上訴
，本院於95年5月3日言詞辯論終結，判決如下：
      主      文
原判決關於駁回下開第二項部分廢棄。
上開廢棄部分，被上訴人環台水泥製品股份有限公司應與被上訴
人即上訴人戊○○連帶給付上訴人即被上訴人甲○○新台幣壹佰
捌拾萬捌仟捌佰肆拾貳元，及自民國九十一年十二月二十一日起
至清償日止，按年息百分之五計算之利息。
上訴人即被上訴人甲○○其餘上訴及被上訴人即上訴人戊○○之
上訴均駁回。
第一（除確定部分外）、二審訴訟費用由上訴人即被上訴人甲○
○負擔二分之一，餘由被上訴人戊○○、環台水泥製品股份有限
公司等連帶負擔。
      事      實
一、上訴人即被上訴人甲○○（下稱上訴人甲○○）於原審起訴
    主張：被上訴人即上訴人戊○○（下稱被上訴人戊○○）係
    被上訴人環臺水泥製品股份有限公司（下稱環臺公司）之業
    務員，於民國（下同）91年l月13日l9時30分許，駕駛車號
    B6－8871號自小客車沿臺中市○○區○○路自北向南往福星
    北路方向行駛，行經黎明路與黎明路467巷交岔路口欲左轉
    進入黎明路467巷時，原應注意轉彎車應讓直行車先行，且
    應注意汽車行駛時，駕駛人應注意車前狀況，並隨時採取必
    要之安全措施，依當時路面、視距又無不能注意之情事，竟
    疏未注意逕行左轉上揭交岔路口，適有伊駕駛車號GV2－703
    號重型機車沿黎明路自南向北行經上揭交岔路口，未及防範
    ，致遭被上訴人戊○○所駕駛之上開自小客車碰撞，造成伊
    人車倒地，受有左髖臼、股骨及頭骨併髖關節後脫位，右手
    掌骨脫臼、左側腎臟挫傷等傷害。被上訴人戊○○不法過失
    致伊受有傷害，依法自應賠償伊醫療費用新臺幣（下同）5
    萬3114元、不能工作之損失l9萬3493元、看護費用32萬6000
    元、減少勞動能力之損失249萬4553元、非財產上之損害65
    萬元。又被上訴人戊○○受僱於被上訴人環臺公司，於本件
    事故發生時係基於職務上機會駕駛被上訴人環臺公司所有之
    自小客車，被上訴人環臺公司應與被上訴人戊○○連帶負賠
    償責任。爰依侵權行為法律關係，求為命被上訴人戊○○、
    環臺公司應連帶給付伊371萬6160元並加付自起訴狀繕本送
    達翌日起至清償日止之法定遲延利息之判決。
二、原審為上訴人甲○○一部勝訴之判決，判命被上訴人戊○○
    應給付上訴人甲○○180萬8842元及自91年12月21日起至清
    償日止之法定遲延利息，並附條件為准、免假執行之宣告，
    而駁回上訴人甲○○其餘之訴及其假執行之聲請。上訴人甲
    ○○、被上訴人戊○○就其敗訴部分，均聲明不服，各自提
    起上訴。上訴人甲○○於本院聲明：(一)原判決關於駁回後開
    第二項之訴部分，暨命上訴人甲○○負擔該部分訴訟費用之
    裁判均廢棄。(二)被上訴人環臺公司除應與被上訴人戊○○連
    帶給付上訴人甲○○新臺幣l80萬8842元及自91年12月21日
    起至清償日止按年息5%計算之利息外，應再與被上訴人戊○
    ○連帶給付上訴人甲○○99萬948元及自民國91年12月21日
    起至清償日止按年息5%計算之利息。(三)第一、二審訴訟費用
    由被上訴人連帶負擔。(四)駁回戊○○之上訴。併稱：上訴之
    990,948元部分，係認過失責任比例，被上訴人應再負擔二
    成及不應扣除保險金291,000元。又伊受傷前每月薪資確為2
    萬5000元，據此計算其不能工作之損失，並無不當；再者，
    伊因本件事故致左髖關節活動範圍喪失二分之一以上，參照
    「勞工保險殘廢給付標準表」，其喪失勞動能力應為46.14%
    此外，伊事故當時行車時速僅10公里，就事故之發生並無過
    失，且肇事原囚係被上訴人戊○○超越分向線逆向行駛所致
    ，與伊行車速度如何無關，伊至多亦僅有20％之過失責任而
    已，乃原審認伊應按40％之過失比例負責，顯屬偏高；又伊
    於事故後雖已於91年5月21日受領安泰產物保險股份有限公
    司所支付之強制汽車責任保險金29萬1000元，及領取勞工保
    險殘廢給付9萬400元，此係因保險契約之條件成就，與侵權
    行為之責任要件及制度彌補目的不同，本不得互相抵充或扣
    除，惟伊同意上開強制汽車責任保險金部分，得予扣除；另
    被上訴人戊○○所駕車輛既標示有「環臺水泥製品股份有限
    公司」字樣，且該車輛係被上訴人環臺公司交由被上訴人戊
    ○○日夜使用，客觀上即足認為與其執行職務有關，被上訴
    人環臺公司自應負僱用人之連帶賠償責任等語。
三、被上訴人戊○○就上訴人甲○○指稱其在前揭時地駕車肇事
    致上訴人甲○○成傷乙情，暨原審判命被上訴人戊○○應給
    付上訴人甲○○醫藥費用2萬7032元，看護費用22萬4400元
    及3個月又12天不能工作所生之費用等部分，均無爭執，惟
    以：依道路交通安全規則第93條第l項第2款、道路交通標誌
    標線號誌設置規則第149條第l項第3款、第l83條之l之規定
    ，行駛於慢車道上之車速不得超過40公里，本件上訴人甲○
    ○駕駛重型機車行經無號誌交叉路口卻未減速，而以高達50
    公里以上之時速超速行駛，對於事故之發生，顯有過失；又
    上訴人甲○○於事故發生後，曾於92年3月10日因兵役檢查
    至高雄榮民總醫院複檢結果，其左髖關節活動範圍已達85度
    ，並未喪失二分之一以上，且其左下肢之踝關節及膝關節均
    未受傷，無遺存運動障害可言，即非「勞工保險殘廢給付標
    準表」第143項或第145項所指情形，縱其日後傷勢有所變化
    ，亦與伊無關，上訴人甲○○指其因本件事故致喪失勞動能
    力38.45％或53.83％云云，尚屬無據；另上訴人甲○○固提
    出協倫精機股份有限公司（下稱協倫公司）所出具之薪資證
    明，謂其事故前每月薪資為2萬5000元，然依上訴人甲○○
    之勞工保險給付申請書、90年度薪資所得扣繳憑單所載，其
    每月薪資僅l萬6000多元，足見上開協倫公司之薪資證明，
    不足採信，故上訴人甲○○之工作損失及喪失勞動能力之損
    失，應按最低基本工資每月l萬5840元計算，始為合理恰當
    等語，資為抗辯。故聲明：(一)原判決廢棄。(二)上開廢棄部分
    ，被上訴人即上訴人甲○○在第一審之訴駁回。(三)駁回甲○
    ○之上訴。
四、被上訴人環臺公司亦以：伊公司配車予被上訴人戊○○，係
    給予員工方便，且限於上班時間使用，而本件事故發生時間
    為星期日下午7點多，並非上班公務時間，伊公司亦未指派
    被上訴人戊○○至工地加班執行公務，應屬被上訴人戊○○
    之個人行為，而非執行業務行為，況伊公司之人事管理規章
    第44條第5項關於公務車之使用亦規定，非公務時段如假日
    或下班時間，無論罰款、交通事故賠償及車輛修復，皆由駕
    駛人自行負責，另刑事判決亦認被上訴人戊○○所犯非執行
    業務過失行為，是上訴人甲○○訴請伊公司連帶賠償，自屬
    無據；又上訴人甲○○因本件事故所受領之強制汽車責任保
    險金29萬1000元，應自請求賠償之數額中扣除等語置辯。故
    聲明：駁回甲○○之上訴。
五、查上訴人甲○○主張被上訴人戊○○於前揭時地，駕駛其所
    任職之被上訴人環臺公司所有車牌號碼B6—8871號自用小客
    貨車，行經黎明路與黎明路467巷交岔路口，於左轉進入黎
    明路467巷時，撞擊上訴人甲○○所騎乘車牌號碼GV2-703號
    重型機車，導致伊人車倒地，而受有左髖臼及股骨頭骨併髖
    關節後脫位，右手掌骨脫臼、左側腎臟挫傷等傷害等情。已
    據其提出診斷証明書等為証，復為被上訴人戊○○、環台公
    司所自認（見本院卷第138頁），並有台中市警察局第六分
    局函送之道路交通事故調查報告表附卷足稽（見本院卷第93
    至96-2頁）；被上訴人戊○○因本件事故經處拘役五十日確
    定，亦有調閱之台灣台中地方法院91年度中交簡上字第485
    過失傷害卷可稽。自堪信上訴人甲○○所主張之上開事實為
    真正。上訴人甲○○依上開事實及侵權行為法律關係請求賠
    償，惟被上訴人等既以前揭情詞置辯，是本院自應審究：被
    上訴人戊○○應否負過失責任？上訴人甲○○是否與有過失
    ？如有過失，其過失責任比例為何？其請求金額是否有據？
    被上訴人環台公司是否應依雇佣人責任負連帶給付之責？
六、按汽車行駛至交岔路口，左轉彎時，應距交岔路口30公尺前
    顯示方向燈或手勢，行至交岔路口中心處左轉，並不得占用
    來車道搶先左轉。又轉彎車應讓直行車先行。道路交通安全
    規則第102條第l項第4、6款分別定有明文。另道路交通標誌
    標線號誌設置規則第165條規定：分向限制線，用以劃分路
    面成雙向車道，禁止車輛跨越行駛，並不得迴轉。且行車時
    速依速限標誌、標線之規定，無標誌、標線者，行車時速不
    得超過50公里，但在未劃設車道線、行車分向線之道路，或
    設快慢車道分隔線之慢車道，時速不得超過40公里。亦為道
    路交通安全規則第93條第l項第l款所明定。本件事故發生當
    時，依道路交通事故調查報告表、現場圖、及兩造車輛損害
    情形所示被上訴人戊○○既沿台中市○○區○○路自北向南
    ，其於黎明路與黎明路467巷交岔路口左轉時，當地無交通
    號誌、無分道設施、視距良好、無障礙物，有照明設備、天
    候晴，設有雙黃線等，有道路交通事故調查報告表附卷足稽
    ，是無不能注意之情形。其仍疏未注意，遽未至交岔路口中
    心，未讓對向直行車先行，即提前左轉，致撞擊上訴人甲○
    ○所騎乘車牌號碼GV2-703號重型機車，導致上訴人甲○○
    人車倒地，受有傷害，則上訴人甲○○所受之損害，顯然與
    被上訴人戊○○之過失有相當因果關係。另行經無號誌之交
    岔路口，應減速慢行，作隨時停車之準備。為道路交通安全
    規則第93條第l項第2款所明定。上訴人甲○○於警訊中稱其
    時速約10公里，但其於刑事案件審理中即自承，當時伊沿黎
    明路往逢甲大學方向行走，時速約50公里，被上訴人戊○○
    的車大約靜止的停在雙黃線上，沒想到忽然左轉等語（見調
    閱之台灣台中地方法院91年中交簡上字第485號卷第30頁）
    。再參以兩車撞擊之損害情形，上訴人甲○○於警訊所述其
    時速僅約10公里乙節，不足採信。足見上訴人甲○○駕車行
    經無號誌交岔路口未減速而超速行駛，亦與有過失。
七、又按僱用人藉使用受僱人而擴張其活動範圍，並享受其利益
    ，且受僱人執行職務之範圍，要非與其發生法律關係之第三
    人所能分辨，為保護第三人之利益，受僱人之行為在客觀上
    具備執行職務之外觀，而侵害第三人之權利時，僱佣人即應
    負連帶賠償責任。故民法第188條第l項所謂受僱人因執行職
    務不法侵害他人之權利，不僅指受僱人因執行其所受命令，
    或委託之職務自體，或執行該職務所必要之行為而言。即濫
    用其職務或利用職務上之機會及與執行職務之時間或處所有
    有密切關係之行為，其在外形之客觀上足認為與執行職務有
    關，而不法侵害他人權利者，即令受僱人係為自己行為，亦
    應包括在內。本件被上訴人戊○○於事故時係受僱於被上訴
    人環台公司，且所駕駛被上訴人環台公司所有車牌號碼B6－
    8871號自用小客車漆有「環台水泥製品股份有限公司」字樣
    ，此為兩造所自承為真正（見本院卷第139頁）。是自外觀
    形式上觀之，被上訴人戊○○自係執行被上訴人環台公司之
    職務，揆諸上開說明，被上訴人環台公司亦應就被上訴人戊
    ○○之侵權行為負連帶賠償責任，其辯稱：事故時已是下班
    時間等情，即不足影響應負之達帶賠償責任。
八、按因故意或過失，不法侵害他人之權利者，負損害賠償責任
    。不法侵害他人之身體或健康者，對於被害人因此喪失或減
    少勞動能力，或增加生活上之需要時，應負損害賠償責任。
    又不法侵害他人之身體、健康、名譽、自由、信用、隱私、
    貞操，或不法侵害其他人格法益而情節重大者，被害人雖非
    財產上之損害，亦得請求賠償相當之金額，民法第184條第l
    項前段、第193條第l項、第195條第l項分別定有明文。上訴
    人甲○○既因被上訴人戊○○之不法過失侵權行為而受有損
    害，依首揭規定，其自得請求損害賠償，又上訴人甲○○稱
    其上訴之990,948元部分，係認過失責任比例，被上訴人應
    再負擔二成及原審判決不應扣除保險金291,000元等語。被
    上訴人戊○○亦稱：就原審判命被上訴人戊○○應給付上訴
    人甲○○醫藥費用2萬7032元、看護費用23萬4400元及3個月
    又12天不能工作所生之費用等部分，均無爭執，惟其就上訴
    人甲○○每月薪資既有爭議，是就原審駁回上訴人甲○○超
    過27,032元醫藥費，超過224,400元之看護費用部分，即均
    已確定。茲就上訴人甲○○得請求之金額分述如次：
    1.醫療費部分：原審判令被上訴人戊○○給付27,032元，被
      上訴人既已同意，就原審駁回超過上開金額部分，上訴人
      甲○○復未上訴，故此部分，上訴人甲○○得請求27,032
      元。
    2.看護費用部分：如前所述，兩造既未爭執，上訴人得請求
      原審判令被上訴人戊○○應給付之224,400元。
    3.不能工作之損失部分：上訴人甲○○於91年l月13日起至
      同年月25日為止共12日住院治療，另出院後尚須在家休養
      3個月不能工作，此有澄清醫院92年ll月21日澄敬字第113
      2號函附原審卷可參，被上訴人戊○○就此期間，上訴人
      不能工作之情，亦為自認，雖其辯稱，應以扣繳憑單認定
      上訴人每月損失之金額為16,000元云云。惟上訴人甲○○
      主張其受傷前每月工作收入為25,000元，已據其提出協倫
      精機股份有限公司（以下簡稱協倫公司）之出勤證明及薪
      資給付證明為證，經本院函查，亦經該公司函覆為真正，
      且依行政院公布之最低工資標準為15,840元，再參以上訴
      人甲○○為高職畢業，原於協倫公司從事昇降機製造等情
      ，自應以上訴人甲○○所主張之每月損失25,000元為可取
      。是以此為計上訴人甲○○因本件車禍不能工作之損失應
      為84,677元（即25,000×3+12×25,000/31=84,677元，元
      以下四捨五入）。
    4.減少勞動能力之損害部分：本件兩造均同意依「勞工保險
      殘廢給付標準表」核估上訴人甲○○減損勞動能力損失之
      程度（見本院卷第139頁），而上訴人甲○○因本件車禍
      受傷，因左髖之伸屈活動範圍為69度（生理運動範圍為
      155度至165度），其左髖關節活動範圍喪失二分之一以上
      ，參照其所受傷害，經換算喪失勞工工作能力比率應為38
      .45％，此有臺中榮民總醫院93年7月2日中榮醫企字第093
      0000361l號、93年ll月2日中榮醫企字0930006078號函附
      原審卷可參。另依勞動基準法第54條雇主得強制勞工退休
      之最低年齡為60歲之規定、前揭所認定工資金額及上訴人
      甲○○已請求不能工作之損失至91年4月15日等情，認其
      尚有39年4月又16日（即約472.53月）之期間勞動能力受
      有影響，再按霍夫曼計算法之年別複式霍夫曼式現值表扣
      除中間利息計算，則原告一次得請求被告賠償其喪失勞動
      能力所受之損害應為2,513,628元，其計算式為：
        【25,000×261.00000000（此為應受扶養472月之霍夫
      曼係數）+25,000×0.53×（261.00000000-000.00000000
      ）】=0000000（小數點以下四捨五入），0000000×38.45
      %=0000000（元以下四捨五入）。雖被上訴人等辯稱：上
      訴人甲○○於事故發生後，曾於92年3月10日因兵役檢查
      至高雄榮民總醫院複檢結果，其左髖關節活動範圍已達85
      度，並未喪失二分之一以上，且其左下肢之踝關節及膝關
      節均未受傷，無遺存運動障害可言，即非「勞工保險殘廢
      給付標準表」第143項或第145項所指情形等語。惟上訴人
      甲○○自91年6月14日起即持續於台中榮民總醫院門診治
      療，有該院92年7月16日出具之診斷證明書及各日門診收
      據附卷足稽，自以該院主冶醫師對其病情較為知悉。而上
      開診斷證明已載：「病人因上述病情，於91年6月14日門
      診，病人左髖臼骨折，以後有可能會關節炎及骰骨頭缺血
      性壞死，需人工髖關節置換，不髖屈曲64度，後申5度，
      外展55度，遺存顯著運動障礙；．．．92年4月24日評估
      病患病情固定，無改善可能」等語，嗣後於本院審理中再
      送鑑定，其左髖活動度已益惡化，有台中榮民總醫院94年
      12月15日中榮醫企字第0940012839號函、94年5月27日中
      榮醫企字第0940002395號函及該院94年3月30日出具之診
      斷證明書附卷足稽。是被上訴人等所持之92年3月10日高
      雄榮民總醫院之兵役用診斷證明書載上訴人甲○○之左髖
      活動度，前屈大幅改善至80度，後伸外展15度等情，與台
      中榮民總醫院在此前後之診斷證明均不符，自非可取。
    5.精神慰撫金（即慰藉金）部分：
      按慰藉金之賠償須以人格權遭遇侵害，使精神上受有痛苦
      為必要，其核給之標準固與財產上損害之計算不同，然非
      不可斟酌雙方身分資力與加害程度，及其他各種情形核定
      相當之數額，最高法院51年臺上字第223號著有判例可資
      參照。故人格權遭遇侵害而受有精神上之痛苦，於請求賠
      償精神慰撫金時，其核給之標準須參酌實際加害情形、被
      害人之身分、地位與加害人之經濟狀況等關係定之。茲審
      酌上訴人甲○○（70年9月1日出生）現年23歲，國立臺中
      高級工業職業學校附設高級工業職業學校進修學校結業，
      名下財產情形（詳財政部臺灣省中區國稅局東山稽徵所92
      年度ll月ll日中區國稅東山四字第0920024511號函），因
      本件車禍受傷之情形，被上訴人戊○○（63年10月24日出
      生）現年30歲，逢甲大學畢業，及其財產狀況（詳財政部
      臺灣省中區國稅局臺中縣分局92年9月30日中區國稅中縣
      四字第0920063506號函文），及被上訴人環台公司之財產
      查詢清單所載（見原審卷一宗第18至20頁），認為上訴人
      甲○○請求精神慰撫金65萬元，尚屬允當。
    6.基上所述，上訴人甲○○因本件車禍所受之損害額度應為
      3,499,737元（即27032+84677+224400+0000000+650000=0
      000000）。
九、復按損害之發生或擴大，被害人與有過失者，法院得減輕賠
    償金額或免除之，民法第217條第l項定有明文。本件被上訴
    人戊○○係駕駛車牌號碼B6—8871號自用小客貨車，於本件
    事故時地，撞及上訴人甲○○所駕之重型機車，撞擊後，被
    上訴人環台公司所有車牌號碼B6－8871號自用小客貨車之車
    身位置主要坐落於外側車道上，但仍側有部分車身位於內側
    車道內，且撞擊後車身位置尚於雙向車道之雙方黃線範圍內
    ，此有卷附臺中縣警察局道路交通事故調查報告表上之現場
    圖可參，是本件被上訴人戊○○確有占用來車道，搶先左轉
    及疏未讓直行車先行之過失，已如前節六所述。另被上訴人
    騎乘GV2－703號重型機車沿黎明路往逢甲大學方向行走，當
    時時速約五十公里，有超速之過失，亦如前節六所述，苟其
    未超速，自可防止高速撞擊所生之損害。惟路權既歸屬上訴
    人甲○○，則以被上訴人戊○○及上訴人甲○○間之過失責
    任相較，仍應以被上訴人戊○○之過失情節較為嚴重，核其
    情節，應負十分之六之過失責任，而上訴人甲○○既為肇事
    次因，應負擔十分之四之過失責任，始為允當。如前所述，
    上訴人甲○○所受損害之金額3,499,737元，依上開過失比
    例相抵後，應減為2,099,842元（即0000000×6/10=0000000
    ，元以下四捨五入）。
十、再按保險人依強制汽車責任保險法規定給付之保險金，視為
    加害人或被保險人損害賠償金額之一部分；加害人或被保險
    人受賠償請求時，得扣除之。強制汽車責任保險法第三十條
    定有明文，查上訴人甲○○於本件交通事故發生後，已領有
    強制汽車責任險保險金291,000元，已如前述，是依上開說
    明，此等給付既均屬保險人依強制汽車責任保險法所為之保
    險給付項目，依法自應視為加害人損害賠償金額之一部份，
    上開責任保險係由上訴人環台公司向訴外人明台產物保險公
    司投保，上訴人甲○○係透過其投保之安泰產物保險公司向
    明台產物保險公司聲請理賠，且上開保險金應自本件損害賠
    償額扣除等情，為兩造所不爭執（見本院言詞辯論筆錄），
    是上訴人甲○○前開所得請求之金額，扣除保險給付後，剩
    餘1,808,842（即0000000-000000=0000000）。
十一、綜上所述，上訴人甲○○依侵權行為法律關係，訴請被上
      訴人等連帶給付，其金額於1,808,842元及自起訴狀繕本
      送達翌日（即91年12月l9日，見附民卷第8、9頁）起按年
      息5％計算法定遲延利息之範圍為有理由，超過此範圍之
      部分為無理由。原審所命被上訴人戊○○給付l,808,842
      元及自91年12月21日起計算之利息，其不足之法定遲延利
      息（即自91年12月l9日至91年12月20日），上訴人甲○○
      並未上訴，就其對被上訴人戊○○請求之其餘部分，其上
      訴即無理由；就其對被上訴人環台公司請求之部分，除前
      開1,808,842元及自上訴請求之91年12月21日起算之法定
      遲延利息外，亦無理由；均應予駁回上訴人甲○○之上訴
      。惟就環台公司應給付之上開全額及法定遲延利息，上訴
      人甲○○之上訴，為有理由，自應由本院予以廢棄改判，
      如主文第二項所示。至被上訴人戊○○應賠償部分，原判
      決既無不利於被上訴人戊○○，戊○○之上訴亦無理由，
      應予駁回。又本件事証已臻明確，兩造其餘攻擊防禦方法
      與判決之結果不生影響，自無庸一一論究，併此敘明。
十二、據上論結：本件上訴為一部有理由，一部無理由，依民事
      訴訟法第450條、第495條之l第l項、第449條第l項、第79
      條但書、第85條第2項，判決如主文。
中    華    民    國    95    年    5     月    17    日
                    民事第七庭審判長法  官  袁再興
                                    法  官  陳賢慧
                                    法  官  吳惠郁
以上正本係照原本作成。
戊○○、環台公司得上訴，甲○○不得上訴。
如對本判決上訴，須於收受判決送達後20日內向本院提出上訴書
狀，其未表明上訴理由者，應於提出上訴後20日內向本院提出上
訴理由書（須按他造人數附具繕本）。
上訴時應提出委任律師為訴訟代理人之委任狀。具有民事訴訟法
第466條之1第1項但書或第2項之情形為訴訟代理人者，另應附具
律師及格證書及釋明委任人與受任人有該條項所定關係之釋明文
書影本。
                                    書記官  江玉萍
中    華    民    國    95    年    5     月    19    日
                                                      Ｂ


司法院資訊處製作；財團法人民間司法改革基金會備份。
